【裁判字號】    95,易,352
【裁判日期】    950630
【裁判案由】    竊盜
【裁判全文】
臺灣屏東地方法院刑事判決               95年度易字第352號
公  訴  人  臺灣屏東地方法院檢察署檢察官
被      告  甲○○
                      （另案在監執行）
上列被告因竊盜案件，經檢察官提起公訴（95年度偵字第1838號
、第2847號），被告已為有罪之陳述，本院裁定改依簡式審判程
序，判決如下：
    主  文
甲○○連續竊盜，處有期徒刑柒月。未扣案之打火機壹支沒收。
    事  實
一、甲○○意圖為自己不法之所有，本於竊盜之概括犯意，連續
    為下列竊盜行為：(一)、95年2 月18日6 時許，行經屏東市○○里○○路436 號前，見辛○○所有車牌號碼VYL －905 號
    輕型機車停放在該處，且該機車鑰匙並未取下，遂趁人不注
    意之際，徒手竊取上開輕型機車1 台（價值約新台幣【下同
    】8 仟元）得手後，留供己代步之用。嗣於95年2 月23日12
    時50分許，騎乘上開輕型機車行經屏東市勝豐里謙正巷23號
    前，因行跡可疑，為警盤查而查獲，並扣得上開輕型機車（
    業已返還辛○○）。(二)、於95年4 月29日10時40分許，在屏
    東市○○路4 號遠傳電信門市部，趁門市人員丁○○不注意
    之際，持其所有之打火機1 支，將放置在展示櫃上之手機2
    支之保全線予以燒斷後，竊取上開手機2 支（合計價值約39
    980 元），得手後，將上開手機2 支放入褲子口袋內。嗣於
    步出遠傳門市之際，為丁○○發現後報警處理，並扣得上開
    手機2 支（業已返還丁○○），始知上情。
二、案經屏東縣警察局屏東分局報請臺灣屏東地方法院檢察署檢
    察官偵查起訴。
    理  由
一、上開事實，業據被告甲○○於本院審理時坦承不諱，核與證
    人即被害人辛○○、丁○○於警詢時證述失竊之情節大致相
    符，此外，復有贓物認領保管單2 紙、查獲及現場照片10幀
    在卷可證，足認被告自白與事實相符，應可採信。從而，本
    件事證明確，被告犯行洵堪認定。
二、核被告所為，係犯刑法第320 條第1 項之竊盜罪。被告上開
    2 次竊盜犯行，時間緊接，觸犯構成要件相同之罪名，顯係
    基於概括犯意反覆為之，為連續犯，應論以一罪，並加重其
    刑。爰審酌被告前已有竊盜前科，素行不佳、專科肄業，智
    識程度尚可、經濟狀況勉持，生活狀況不佳及其年輕力富，
    不思以己力賺取生活所需，竟徒手竊取他人財物，所為殊不
    可取，惟念其所竊財物均已返還被害人、犯後坦承犯行，態
    度尚稱良好等一切情狀，量處如主文所示之刑。又被告持以
    燒燬手機保全線之打火機1 個，係被告所有供犯本件竊盜罪
    所用之物，業據其供明在卷，雖未扣案，惟無證據證明業已
    滅失，併依刑法第38條第1 項第2 款規定，宣告沒收。至另
    扣案之鑰匙2 支，係被告完成竊取辛○○所有之機車後，始
    再持以打開該機車電門之用，並非供其竊取上開機車時所用
    之物，爰不另為沒收之諭知。
三、至臺灣屏東地方法院檢察署檢察官95年度偵字第2971號移送
    併辦意旨略以：被告自94年1 月15日22時許起至94年12月5
    日6 時止，在屏東市○○路38號、屏東市○○路衛生局前、
    屏東市○○路地政事務所前、屏東市○○路140 巷57號前、
    屏東市○○路太平洋百貨前、屏東市○○路37巷33號前、屏
    東市○○路段等地，連續竊取王睿晹、丙○○、壬○○、乙○○、戊○○、己○○、庚○○等人所有之機車各1 台，因
    認被告涉犯刑法第320 條第1 項之竊盜罪嫌，且與本案有連
    續犯之裁判上一罪關係等語。按犯罪事實應依證據認定之，
    無證據不得認定犯罪事實；又檢察官就被告犯罪事實，應負
    舉證責任，並指出證明之方法，刑事訴訟法第154 條第2 項
    、第161 條第1 項分別定有明文。公訴人認被告涉有併辦部
    分之犯行，無非係以：(一)、證人即被害人王睿晹等人於警詢
    之證述。(二)、扣案之輕型機車1 台、車牌4 面、贓車1 輛、
    引擎1 具、後視鏡1 個、引擎外殼1 具、機車儀表板1 個等
    物。(三)、照片16幀等為據。惟訊據被告矢口否認有何竊取王
    睿晹等人機車之情，辯稱：伊根本不知有這些竊盜案件等語
    。經查：上開證人即被害人王睿晹等人之警詢證述，均僅陳
    述其等之機車有遭人竊取之情事，尚無被告有何竊取上開王
    睿晹等人機車之證述；再扣案之上開物品，係警方於95年4
    月17日持搜索票至林展堯所有位於屏東市○○街9 之6 號房
    屋搜索查獲，雖林展堯係被告之外公，且被告自90年6 月間
    某日起至94年初某日止，曾在上開房屋1 樓從事機車維修工
    作，然該房屋嗣後已無人使用等情，已據被告供明在卷，是
    以，扣案之上開物品究係何時或由何人置放於該處，即非無
    疑，自不能僅以被告曾使用過該處從事機車維修工作，即遽
    認被告有何竊取王睿晹等人所有之機車之情；另卷附照片16
    幀，亦僅能證明確有上開物品扣案，尚無從認定被告有何竊
    取王睿晹等人所有機車之犯行。此外，復查無其他確切證據
    足以證明被告有何併辦意旨所指之犯行，此部分犯罪即屬不
    能證明，與起訴部分即無連續犯之裁判上一罪關係，本院自
    無從併案審理，應退由檢察官另行處理，併此敘明。
據上論結，應依刑事訴訟法第273 條之1 第1 項、第299 條第1
項前段，刑法第56條、第320 條第1 項、第38條第1 項第2 款，
罰金罰鍰提高標準條例第1條前段，判決如主文。
本案經鍾仁松到庭執行職務。
中    華    民    國    95    年    6     月    30    日
                  刑事第二庭    法  官  蘇碧珠
以上正本證明與原本無異。
如不服本判決應於收受本判決送達後10日內向本院提出上訴書狀
，其未敘述上訴理由者，並得於提起上訴後10日內向本院補提理
由書狀（均須按他造當事人之人數附繕本）「切勿逕送上級法院
」
中    華    民    國    95    年    6     月    30    日
                                書記官  賀燕花
附錄本案論罪科刑法條全文
中華民國刑法第320條
意圖為自己或第三人不法之所有，而竊取他人之動產者，為竊盜
罪，處 5 年以下有期徒刑、拘役或 500 元以下罰金。
意圖為自己或第三人不法之利益，而竊佔他人之不動產者，依前
項之規定處斷。
前二項之未遂犯罰之。


司法院資訊處製作；財團法人民間司法改革基金會備份。
